【裁判字號】    90,裁,378
【裁判日期】    900607
【裁判案由】    土地增值稅
【裁判全文】
最  高  行  政  法  院  裁  定                      九十年度裁字第三七八號
    聲  請  人  甲○○
右聲請人因土地增值稅事件，對本院中華民國八十九年一月二十七日八十九年度裁字
第一○四號裁定聲請再審。本院裁定如左︰
    主  文
再審之聲請駁回。
再審訴訟費用由聲請人負擔。
    理  由
按「新法施行前已確定裁判之再審，其再審期間依舊法之規定；再審事由，依新法之
規定。」為行政訴訟法施行法第三條所規定；又行政訴訟當事人對本院之裁定聲請再
審，必須具有行政訴訟法第二百七十三條第一項所列各款情形之一者，或該條第二項
之情形始得為之，而該條第一項第一款所謂適用法規顯有錯誤，係指原裁定所適用之
法規與該案應適用之現行法規相違背，或與解釋判例有所牴觸者而言；第二款所謂判
決理由與主文顯有矛盾，係指判決理由與主文之內容適得其反而言。本件聲請人前因
土地增值稅事件，提起行政訴訟，為本院八十六年度裁字第一一○號裁定駁回，聲請
人曾先後多次聲請再審，均經本院以其不合法定再審要件分別裁定駁回在案。茲聲請
人復對最近一次即本院八十九年度裁字第一○四號裁定（下稱原裁定）聲請再審。原
裁定係以核其狀陳各節無非對本院八十六年度裁字第一一○號裁定等前各程序所為裁
判主張有如何再審之事由，然對所聲請再審之八十八年度裁字第三六號裁定以其再審
之聲請不合法而予駁回，有如何合於法定再審事由，並未具體指及，則其泛引修正前
行政訴訟法第二十八條第一款及第二款（相當於行政訴訟法第二百七十三條第一項第
一款、第二款）規定聲請再審，即難謂合法，乃諭知駁回其再審之聲請，經核所適用
之法規與該案應適用之現行法規不相違背，亦無牴觸解釋判例之情形，即無首揭說明
所稱之適用法規顯有錯誤之再審事由。又原裁定主文諭知駁回聲請人再審之聲請，理
由說明其聲請再審不合法之情形，主文乃由理由所導出，並無適得其反，相矛盾之情
形，核與首揭說明所稱判決理由與主文顯有矛盾之再審事由不符。茲聲請人對原裁定
聲請再審，所陳相對人高雄市稅捐稽徵處違反土地稅法施行細則第六十條規定及司法
院釋字第三七九號解釋，並違反土地稅法第五條之一規定，官商勾結，枉法裁定，
職圖利買方等語。均與原裁定以其聲請再審不合法而駁回之情形無關，難據為再審理
由。本件依聲請意旨，難認原裁定有行政訴訟法第二百七十三條第一項第一款、第二
款（相當於修正前行政訴訟法第二十八條第一款、第二款）之再審事由，本件再審之
聲請為無理由，應予駁回。
據上論結，本件再審之聲請為無理由，爰依行政訴訟法施行法第二條、第三條、行政
訴訟法第二百八十三條、第二百七十八條第二項、第一百零四條、民事訴訟法第九十
五條、第七十八條，裁定如主文。
中    華    民    國     九十        年      六      月       七        日
                    最 高 行 政 法 院  第 四 庭
                                審 判 長 法  官      葉  振  權
                                         法  官      黃  璽  君
                                         法  官      吳  錦  龍
                                         法  官      劉  鑫  楨
                                         法  官      吳  明  鴻
右  正  本  證  明  與  原  本  無  異
                                         法院書記官  陳  盛  信
中    華    民    國     九十        年      六      月       七        日


司法院資訊處製作；財團法人民間司法改革基金會備份。
